# 版主，关于处置子公司的问题

提问人：pq9876 时间：2010-11-07 14:04:15
版主，关于处置子公司的问题如果A公司打算在 2010 年 7 月份处置 2 家子公司，在 2010 年 6 月 30 日的报表上将这 2 家子公司的资产作为其他流动资产，负债作为其他流动负债进行列表，请问这样是不是违法了企业会计准则，或者是否这样做也是合理的？有没有什么可以支撑这样做列报的？

回答人：chenyiwei
可考虑这两个子公司是否符合《企业会计准则第 30 号——财务报表列报》的应用指南中对“终止经营”的定义，以及《讲解 2008 》第五章对“持有待售非流动资产”、“处置组”等的定义。如果符合条件的，可以作为处置组或终止经营列报。但全部作为流动资产／负债列报于处置前的合并资产负债表中，应当是不符合中国准则的现行规定。

回答人：chenyiwei
不属于持有待售非流动资产或者终止经营。将其列报为流动资产／负债不符合会计准则规定。